【裁判字號】    99,上易,112
【裁判日期】    990824
【裁判案由】    侵權行為損害賠償
【裁判全文】
臺灣高等法院臺南分院民事判決  99年度上易字第112號
上  訴  人  乙 ○ ○
            丙○○○
共      同
訴訟代理人  江 信 賢  律師
            蔡 麗 珠  律師
            戊 ○ ○  律師
            謝 凱 傑  律師
被  上訴人  丁 ○ ○
兼      上
訴訟代理人  甲 ○ ○
上列當事人間請求侵權行為損害賠償事件，上訴人對於中華民國
99年3月19日臺灣臺南地方法院第一審判決（97年度訴字第649號
）提起上訴，本院於99年8月10日言詞辯論終結，判決如下：
    主  文
上訴駁回。
第二審訴訟費用由上訴人負擔。
    事實及理由
一、按言詞辯論期日，當事人之一造不到場者，得依到場當事人
    之聲請，由其一造辯論而為判決，民事訴訟法第385條第1項
    前段定有明文。本件上訴人經合法通知無正當理由不到場，
    核無民事訴訟法第386 條各款所列情形，爰准依被上訴人聲
    請，由其對之為一造辯論而為判決，合先敘明。
二、上訴人主張：被上訴人夫妻二人所居住之被上訴人丁○○所
    有門牌臺南縣永康市○○路157 號房屋（下稱被上訴人房屋
    ），與伊夫妻二人所居住之上訴人丙○○○所有門牌臺南縣
    永康市○○路480 號房屋（下稱上訴人房屋），為「背對背
    」之相鄰關係。民國（下同）95年5 月間，被上訴人於兩造
    房屋間之防火間隔空地，挖地基埋設鋼筋違法增建5 樓，竟
    未經伊等同意即教唆工人，將上訴人房屋地平面下方之磚造
    牆壁及烤漆鐵皮圍牆挖掉（面積約45平方公分），且為施工
    方便欲將鋼筋依附於上訴人房屋牆壁上，亦未經伊等同意即
    教唆工人，將伊等釘在牆壁上遮雨之烤漆鐵皮2 塊（每塊長
    約1 公尺）拆除丟棄，致伊等房屋嚴重滲水，造成莫大損失
    。被上訴人對此原雖承諾修補牆壁，事後卻僅用木板堵住牆
    壁被挖掉之破洞，拒絕回復原狀，致伊等不得不自行僱工修
    補防漏而受有損害。則被上訴人夫妻二人，明知未經主管機
    關許可並發給執照前，不得擅自建造，且防火隔間關係居住
    安全，應於施工場所設置適當防護安全措施，竟仍執意於防
    火隔間違法搭蓋違建，未為任何防護鄰屋措施，甚至挖毀上
    訴人房屋牆壁及烤漆鐵皮，已屬故意過失不法侵害上訴人丙
    ○○○之財產，亦係以故意以背於善良風俗方法加損害於上
    訴人丙○○○，違反民法及建築法等保護他人之法律，致生
    損害於上訴人丙○○○，自應由被上訴人負連帶賠償之責。
    又伊等於 95年6月22日上午10時，自行僱工修補房屋外牆時
    ，被上訴人甲○○竟惡意阻止施工，並刁難工人稱腳下所踏
    鋼筋均係其所有，不准工人踏過等語，伊等聞言出面協調，
    詎被上訴人甲○○竟基於公然侮辱之犯意，公然向伊等辱罵
    「幹你娘」、「幹你祖媽」、「幹你娘GY」（臺語發音），
    客觀上足以貶抑人格及社會評價之言語，經鄰居聽聞報警處
    理。嗣警離去被上訴人甲○○另基於恐嚇之犯意，向上訴人
    乙○○揚言「你如果不走，我就要打你。」等語，並作勢威
    嚇上訴人乙○○，致伊畏懼不已身心受有痛苦。爰依民法第
    184 條第1項、第2項、第185條第1項、第195條第1項等規定
    ，就房屋受損部分請求被上訴人應連帶賠償上訴人丙○○○
    所受損害，包含95年6月9日之積水處理及清潔費新臺幣（下
    同）15,000元、95年6月17 日室內積水清理費10,000元、95
    年6月19日外牆修補費 4,800元、95年6月25日土木工程模板
    拆除費8,000元、95年6月26日外牆防水工程費13,650元、95
    年7月30日牆壁修補工程費 48,000元，共計99,450元，及所
    失利益（舊房客退租之租金損失）200,000元，合計299,450
    元；另就侮辱、恐嚇部分，請求被上訴人甲○○應給付上訴
    人乙○○400,000元、給付上訴人丙○○○200,000元，並均
    加計法定遲延利息等語（原審判命被上訴人甲○○應給付上
    訴人乙○○70,000元本息，給付上訴人丙○○○20,000元本
    息，另駁回上訴人其餘之請求，被上訴人甲○○就其應為給
    付敗訴部分未上訴已確定，上訴人則就其請求敗訴部分不服
    提起上訴。）並聲明求為判決：
    (一)原判決不利於上訴人部分廢棄。
    (二)上列廢棄部分，被上訴人甲○○應再給付上訴人乙○○33
      0,000元，給付上訴人丙○○○180,000元，被上訴人應連
      帶給付上訴人丙○○○299,450 元，及均自起訴狀繕本送
      達翌日起至清償日止，按年息5％計算之利息。
    (三)第一審（除確定部分外）、第二審訴訟費用均由被上訴人
      負擔。
三、被上訴人則以：伊等並未毀損上訴人房屋，上訴人所述均非
    事實，且上訴人房屋早就有漏水情事。又兩造於95年6 月22
    日上午10時許雖有發生爭執，然爭執地點係在被上訴人屋內
    ，非不特定人得共見共聞之處所，且係上訴人進入被上訴人
    屋內，與被上訴人甲○○爭吵，被上訴人甲○○並未侮辱上
    訴人，更未恐嚇上訴人乙○○，反係上訴人罵得比被上訴人
    甲○○還兇，僅因被上訴人甲○○未採取法律途徑，然上訴
    人竟提告訴，致被上訴人甲○○被判處罪刑，實屬不公平至
    極等語，資為抗辯。並對上訴人之上訴聲請求為判決：
    (一)上訴駁回。
    (二)第二審訴訟費用由上訴人負擔。
四、經查兩造所居住房屋係相背為鄰，於95年5、6月間，被上訴
    人房屋後方防火間隔進行改建，上訴人於95年6月22日上午1
    0 時，僱請工人修補房屋外牆，被上訴人甲○○與上訴人夫
    妻發生爭執，警方據報到場處理，嗣被上訴人甲○○公然侮
    辱及恐嚇一案，經原審法院刑事庭以 96年度易字第267號判
    決，對其判處拘役得易科罰金確定；又被上訴人甲○○告發
    證人吳思賢、洪雅玲偽證，經臺南地方法院檢察署檢察官以
    97 年度偵字第17718號不起訴處分確定；另上訴人丙○○○
    告訴被上訴人甲○○毀損建築物一案，經臺南地方法院檢察
    署檢察官以95年度偵字第16257號、96 年度偵續字第44號為
    不起訴處分，經聲請再議經臺灣高等法院臺南分院檢察署以
    96 年度上聲議字第628號處分書駁回再議確定等情。既為兩
    造所不爭執，並有系爭建物登記第二類謄本、上揭刑事判決
    及不起訴處分書各影本等件，附於原審卷足稽，自堪信實。
    惟上訴人主張被上訴人共同毀損上訴人房屋，及被上訴人甲
    ○○對上訴人公然侮辱及上訴人乙○○恐嚇，致其精神上受
    有痛苦，上訴人得請求被上訴人連帶賠償房屋之損害，及請
    求被上訴人甲○○賠償精神上之損害乙節，既為被上訴人所
    否認，並以上揭情詞置辯。是本件所應審究者，厥為上訴人
    依民法第184條、第185條共同侵權行為之法律關係，請求被
    上訴人負連帶賠償毀損部分之責任是否有理由？及請求被上
    訴人甲○○負公然侮辱、恐嚇部分之精神賠償責任是否有理
    由？如有，其賠償金額若干？各情。
五、上訴人房屋毀損部分：
    (一)上訴人丙○○○主張被上訴人毀損伊房屋地平面下方之磚
      造牆壁及烤漆鐵皮圍牆，產生破洞及裂縫，導致房屋嚴重
      滲漏水等情，固據其在原審聲請訊問證人陳基生、謝正、
      高木星、孫美文等人，並提出相關電話錄音譯文為證。惟
      查：
    1.上訴人丙○○○曾就其房屋之上揭毀損情事，對被上訴人
      甲○○提出刑法第353 條毀損建築物之刑事告訴，在臺南
      地方法院檢察署檢察官以95年度偵字第16257 號、96年度
      偵續字第44號案件偵訊時，既自承被上訴人甲○○毀損伊
      房屋，把伊房屋牆壁打一個洞，係施工人員賴明山所告知
      等語（見原審卷第60頁所附96年度偵續字第44號不起訴處
      分書所引詢問筆錄），顯見上訴人丙○○○認定被上訴人
      甲○○毀損其房屋，係自施工人員處輾轉聽聞知悉，其本
      身並未親身經歷或親眼目睹，則上訴人丙○○○指稱其所
      有房屋之牆壁遭被上訴人毀損乙節，是否屬實，已非無疑
      。且證人即受託為被上訴人甲○○施工之李憲樟，在上揭
      毀損偵查案件警訊時，亦明確證稱：「其於動工時，並未
      破壞甲○○後方相鄰的房屋牆壁，其動工時就有洞。」等
      語（見同上不起訴處分書所引警訊筆錄）；繼在偵查中更
      證稱：「當時我們施工時發現告訴人（上訴人丙○○○）
      的房屋的鐵皮是為了擋水用，連的位置是跨在二個房子中
      間，有連到被告（被上訴人甲○○）的房子，我們施工拆
      除被告房子的舊牆時，鐵皮就掉下來，我們並沒有搭鷹架
      ，而且被告的牆壁是獨立興建，鋼筋沒有依附在對方牆壁
      。」、「（本件告訴人房子滲水與你工程有無關係？）沒
      有。告訴人的房子是鐵皮屋，我們都沒有動到。」、「（
      工人挖洞是否要經過你的同意？）工人挖洞要經我的同意
      。這洞不是我們挖的。」等語不移（見同上不起訴處分書
      所引詢問筆錄）。再參以上訴人丙○○○在偵查中，指稱
      工人賴明山親口告知其房屋遭被上訴人甲○○毀損云云乙
      節，微論已為證人賴明山所否認，並據其在偵查中證稱：
      「伊受託在現場監督，施工時，伊並未跟丙○○○說牆壁
      的洞是施工中的人弄的，伊也沒必要挖上訴人之牆壁，在
      房屋施工時，甲○○並無在現場幫忙施工，也無手持工具
      ，當時現場排水是借抽水機處理，根本不需打洞（指排水
      ）。」等語甚詳（見同上不起訴處分書所引詢問筆錄）。
      據此上訴人丙○○○主張其所有房屋之牆壁，係遭被上訴
      人毀損云者，已非有據。
    2.次考證人陳基生在原審所證稱：「在永康市○○路有一店
      面，我去打掃過 2次，因為積水的關係，是95年6月初及6
      月中旬。」、「（何人請你去的？）原告丙○○○，她是
      說房屋內積水請我們去做清理，至於積水的原因她並沒有
      跟我說」、「（請問證人第 2次到現場清潔難道沒有看到
      從哪裡出水？）我只負責清潔，並不負責工程的鑑定。」
      等語（見原審訴字卷第191、192頁），顯見該證人並不知
      房屋積水原因，亦不清楚該積水來自何處，即不足據之遽
      認房屋積水，係被上訴人在屋後搭蓋違建，牆壁破裂所致
      。雖證人謝正在原審曾證稱：「因他（乙○○）房屋後面
      的牆壁被別人弄壞…，他就叫我幫他介紹工程處理。」、
      「（牆是如何壞的？壞幾個地方？）是被後方房屋建築時
      弄壞的，剛開始弄壞一個洞，然後其他地方都有裂痕…」
      云云；然其既亦證稱：「（你看到這些裂痕及破洞，是新
      的或舊的？）我看不出來。」、「之前沒有去過乙○○的
      房屋，是乙○○要我去找工程行幫他修壞掉的牆，我才有
      常常去。」等語（見原審訴字卷第158至159頁），顯見證
      人謝正僅係介紹劉海定施作之人，並非實際施工人員，且
      係於該牆壁發生毀損後，經上訴人乙○○之請求始至現場
      查看，則該牆壁究係何時遭何人如何毀損等細節，顯係無
      所悉，要難僅憑其證述「牆壁被別人弄壞」、「被後方房
      屋建築時弄壞的」等語，即推認係被上訴人所為。
    3.另就證人高木星在原審所證稱：「（提示新調卷第39頁單
      據，你是否看過？）我沒有見過，不知道何人寫的，我要
      做的時候，原告乙○○夫妻及小孩到甲○○家中叫我不要
      動工，…乙○○說要賠償我工資，應該要付工資18,000元
      ，乙○○只拿8,000元給我，其餘的我吸收，隔了2、3 天
      李憲章又叫我去做，…。」、「（單據上印章及木昇工程
      行的專用章及行動電話筆跡是否你的？）行動電話是我寫
      給他的沒錯，乙○○交8,000 元給我，我有在單據上蓋木
      昇工程行的發票專用章，下面蓋的私章我有蓋1 個，應該
      沒有蓋那麼多，上方的2 個私章我沒有印象有蓋。」、「
      （單據的內容你是否有看？）這張單據我現在當庭才第一
      次看到。乙○○補貼的工資是施工隔了好幾天拿到甲○○
      的家，打電話給我叫我去拿，錢乙○○親手交給我的，他
      寫了1 張收據表示他叫我停工，叫我簽收據給他，我簽的
      收據並不是卷第39頁的單據，這張單據我今天第一次看到
      ，…。」等語（見原審訴字卷第174 頁），對照原審新調
      卷第39頁原證8單據第7、8 及最後行處，蓋有高木星印文
      數枚，其中靠近木昇工程行發票專用章之高木星印文（另
      一模糊不清尚難辨別）與其他3 枚印文，以肉眼觀之即可
      認非同一印章所為，且據證人高木星證稱其僅蓋下面1 個
      私章，上方2 個私章沒有印象，加以證人高木星並未看過
      原證8之單據，則原證8單據上所載；「以便能修復遭甲○
      ○自宅工程損壞之中華路480 號後方外牆。」等語，即難
      認係經證人高木星確認過之內容，況該單據係上訴人丙○
      ○○所片面製作，亦難據之證明被上訴人有毀損行為，及
      曾同意支付或兩造有協議由被上訴人支付該費用之合意，
      更遑論證人高木星所證稱收受上訴人乙○○交付之 8,000
      元，係基於上訴人乙○○要求停工所補貼之工資，並非修
      繕費用。則上訴人丙○○○執此主張被上訴人有毀損行為
      ，及請求給付該工程費用8,000元，亦非有據。
    4.又證人孫美文在原審既僅證稱：「（有無到原告丙○○○
      位於永康市○○路480 號的房屋施工？）有，應該是在證
      人高木星拆完模板後1、2 天，95年6月25日、26日到原告
      丙○○○的房屋後牆，做裂縫填補修補及作防水及防漏工
      程，這個工程做多久不記得了，要找原資料。」、「（當
      初妳去現場時候，是原告乙○○、丙○○○請妳去看現場
      ，他們是否有說是因為房屋遭人破壞，請妳做防漏？）過
      了那麼久了，我不知道，原告是否有講那麼清楚，我不知
      道。」等語（見原審卷第175、176頁），亦無從據之認定
      上訴人丙○○○房屋後牆裂縫，係由被上訴人所造成。至
      上訴人丙○○○所提出與被上訴人丁○○間之電話錄音譯
      文，其中有關被上訴人丁○○之對話，固曾表示：「我們
      也不是真的要這樣弄的啦！是真的有一塊石頭很大塊在那
      裡，弄下去就二邊都裂了，兩邊都有破洞，一邊連我家，
      一邊接你家。」等語（見原審訴字卷第 261頁）。然被上
      訴人丁○○既未參與施工，又非現場施工人員，其於電話
      中所述是否為施工現場真實狀況，已非無疑；且證人即現
      場施工人員李憲樟及監督人員賴明山，既均一致證稱施工
      期間並未毀損上訴人房屋，而有如上述；況被上訴人甲○
      ○復表示系爭工程係由其僱工，被上訴人丁○○不懂，並
      未參與等語。則被上訴人丁○○所稱是否為伊打洞造成漏
      水，其實伊並不清楚等語，衡情即非無可採。是亦難僅以
      該通話譯文，逕認被上訴人有毀損上訴人房屋之行為。
    (二)又縱認被上訴人未依建築法第25條：「建築物未經申請直
      轄市、縣、（市）（局）主管建築機關之審查許可並發給
      執照，不得擅自建造或使用或拆除。」之規定，申請建造
      執照即行增建搭蓋違建，充其量僅其建築物為違章建築，
      違反行政管理規定，難謂為違反保護他人之法律，亦難認
      與一般道德觀念有違，而有背於善良風俗之行為。另施工
      時為防護措施，依建築技術規則建築設計施工編第150 條
      ：「凡從事建築物之新建、增建、改建、修建及拆除等行
      為時，應於其施工場所設置適當之防護圍籬、擋土設備、
      施工鷹架等安全措施，以預防人命之意外傷亡、地層下陷
      、建築物之倒塌等而危及公共安全。」之規定，固屬以保
      護他人為目的之法律規範，惟仍須違反保護他人之法律與
      損害間有因果關係為斷，此觀民法第184條第2項，明文「
      違反保護他人之法律」，「致生損害於他人」之規定自明
      。本件依上訴人丙○○○所提上揭證據資料，及聲請傳訊
      證人之證詞，既均無法認定其房屋後牆裂縫、鐵皮牆毀損
      ，係因被上訴人房屋施工所致，雖施工場所設置安全防護
      措施，固有避免造成他人損害之作用，然不必然會肇致損
      害之發生，上訴人丙○○○既未能立證其所受房屋牆壁破
      洞、積水及烤漆鐵皮裂縫等損害，確因被上訴人施工未為
      安全防護措施之疏漏所致，自難認被上訴人有何違反建築
      法第25條第1項、建築技術規則建築設計編第150條等規定
      ，致生損害於上訴人丙○○○。
    (三)綜上各情，足認上訴人丙○○○主張被上訴人共同故意或
      過失不法毀損其房屋牆壁、烤漆鐵皮牆，及未申請建築執
      照即建築房屋，並於施工時未為防護安全措施，係屬故意
      以背於善良風俗並違反保護他人之法律，致其受有損害，
      難認有據，其依侵權行為之法律關係，請求被上訴人連帶
      賠償299,450 元，並加計法定利息，為無理由，不應准許
      。另上訴人在本院主張得以債務不履行之法律關係，為此
      部分之賠償請求乙節，因兩造間並無就系爭房屋之毀損賠
      償達成任何協議，或有任何其他契約存在，既有如上述，
      則被上訴人對上訴人即無所謂之債務不履行情事，上訴人
      主張債務不履行之損害賠償，仍非有據，不應准許。
六、公然侮辱、恐嚇部分：
    (一)上訴人主張與被上訴人間因房屋修建問題素有不睦，於95
      年6 月22日上午10時許，上訴人於兩造房屋外牆間，即被
      上訴人甲○○所住房屋增建處，不特定人得以共見共聞處
      所，再度因房屋修建問題，與被上訴人甲○○發生爭執，
      被上訴人甲○○竟基於公然侮辱之犯意，公然向在場之上
      訴人侮罵稱：「幹你娘」、「幹你祖媽」、「幹你娘GY」
      （臺語發言）等語，附近鄰居聽聞報警到場處理，詎被上
      訴人甲○○於警察離去後氣猶未消，另基於恐嚇之犯意，
      以加害身體之事向上訴人乙○○恐嚇稱：「你如果不走，
      我就要打你。」等語，並作勢威嚇上訴人乙○○，使上訴
      人乙○○因而心生畏懼，致生危害於安全等事實，不惟已
      據證人洪雅玲、吳思賢在偵查及原法院刑事庭96年度易字
      第267 號刑事案件審理中證述綦詳，且被上訴人甲○○因
      各該侮辱、恐嚇等行為，所犯公然侮辱及恐嚇等刑事案件
      ，復經原審及本院判處罪刑確定在案，亦有原審上揭刑案
      及本院97年度上易字第23號刑事判決各影本在卷可佐（見
      原審97年度新調字第37號卷第14至27頁），則上訴人主張
      被上訴人甲○○有上揭公然侮辱及恐嚇行為，致其等精神
      上受有痛苦，洵堪採信。
    (二)雖被上訴人甲○○抗辯與上訴人爭執之地點，係在被上訴
      人屋內，為私人民宅，並非不特定人得以共見共聞之處所
      ，且事發當時被上訴人房屋後方已築起板模，證人洪雅玲
      及吳思賢無法從上訴人房屋後方目睹當時情形，應係作偽
      證云云。惟證人即當時據報前往處理之員警張貴春，在臺
      灣臺南地方法院檢察署97年度偵字17718 號被告洪雅玲、
      吳思賢涉犯偽證刑案偵訊時，既已證稱：「當時伊從乙○
      ○家後門進去，看到2 名工人在綁鐵，鋼筋只是在地上，
      上面還沒有綁模板…，伊當時到的時候還沒有釘板模，當
      時甲○○家在施工，牆壁都打掉，所以要走到乙○○住處
      屋外的防火巷，可以看到甲○○屋內的狀況…」等語（見
      原審訴字卷第132 頁所附該偽證案件不起訴處分書所引證
      詞），顯見案發時被上訴人房屋增建處後牆尚未釘好板模
      ，屬開放式空間無訛；再參諸證人顏金珠在原審所證稱：
      「因為時間很久我不記得罵的內容，雙方有互罵，我都忘
      記互罵的內容。」等語（見原審訴字卷第 106頁），及被
      上訴人甲○○告發證人洪雅玲、吳思賢涉嫌上揭偽證案件
      ，業經檢察官不起訴處分確定在案，益足認兩造爭吵之場
      所，確為不特定人得以共見共聞之處所，不容被上訴人甲
      ○○任意飾詞卸責。另證人顏金珠證稱忘記兩造爭吵內容
      乙節，亦不足資為被上訴人甲○○未為公然侮辱、恐嚇之
      有利認定。
    (三)按因故意、過失不法侵害他人之權利者，負損害賠償責任
      ；不法侵害他人之身體、健康、名譽、自由、信用、隱私
      、貞操，或不法侵害其他人格法益而情節重大者，被害人
      雖非財產上之損害，亦得請求賠償相當之金額；民法第18
      4條第1項、第195條第1項，分別定有明文。被上訴人甲○
      ○因上揭侮辱及恐嚇行為，致上訴人分別受有精神上之痛
      苦，乃屬必然，則上訴人依侵權行為之法律關係，請求被
      上訴人甲○○賠償損害，自屬有據。又按慰藉金之賠償，
      以人格權遭受侵害，使精神上受有痛苦為必要，至其核給
      之標準，固與財產上損害之計算不同，惟非不可斟酌雙方
      身分、資力與加害程度，及其他各種情形，核定相當之數
      額，最高法院著有51年台上字第223 號判例足參。經查上
      訴人均為小學畢業，上訴人乙○○為日清汽車企業有限公
      司負責人，上訴人丙○○○為該公司總經理，上訴人乙○
      ○96年度所得為40餘萬元、97年度所得為100 餘萬元，名
      下有房屋、土地及投資價值共數百萬元，上訴人丙○○○
      96年度所得為160餘萬元、97年度所得為200餘萬元，其名
      下有房屋、土地及投資價值共數千萬元；被上訴人甲○○
      專科畢業，為工程設計公司負責人，96年度所得約為2 萬
      元、97年度所得約為12萬餘元，其名下有投資共值數百萬
      元各情，既據兩造分別陳明在卷，並有兩造稅務電子閘門
      財產所得調件明細表，附於原審卷足稽。爰審酌兩造之教
      育程度、社會地位、經濟能力，及被上訴人甲○○之侵害
      情節、暨上訴人精神所受損害程度等一切情狀，認上訴人
      依侵權行為之法律關係，就公然侮辱部分，請求被上訴人
      甲○○給付上訴人乙○○、丙○○○各20,000元為適當，
      另恐嚇部分請求被上訴人甲○○給付上訴人乙○○50,000
      元為適當。逾此部分之請求，難謂正當，不應准許。
七、綜上所述，上訴人本於侵權行為損害賠償之法律關係，請求
    被上訴人甲○○給付上訴人乙○○70,000元、給付上訴人丙
    ○○○20,000元，及均自起訴狀繕本送達翌日，即97年4 月
    12日起至清償日止，按年息5％ 計算之利息，洵屬有據，應
    予准許。逾此範圍之請求，則非有據，不應准許。原審就上
    揭不應准許部分，為上訴人敗訴之判決，並駁回該部分假執
    行之聲請，經核認事用法並無不合。上訴人上訴意旨，猶執
    陳詞，指摘原審該部分判決不當，求予廢棄改判如上訴聲明
    ，為無理由，應予駁回。
八、又本件事證已臻明確，兩造其餘主張陳述及攻擊防禦方法，
    核與判決之結果不生影響，爰不逐一論述。
九、據上論結，本件上訴為無理由，應依民事訴訟法第463 條、
    第385條第1項前段、第449條第1項、第78條，判決如主文。
中    華    民    國    99    年    8    月    24     日
                  民事第一庭  審判長法  官  丁振昌
                                    法  官  李素靖
                                    法  官  林永茂
上為正本係照原本作成。
不得上訴。
中    華    民    國    99    年    8    月    25     日
                                    書記官  謝素嬿

司法院資訊處製作；財團法人民間司法改革基金會備份。
